

DÉVELOPPEUR WEB



### CONTACT



69 rue de Chaussas, 31200 Toulouse



+33 6 89 74 20 63



lauragalouye@yahoo.fr

## COMPÉTENCES

- Développement web: HTML, CSS, React, Node.js,PostgresSql, Sequelize,Redux, MongoDB
- Langues : Anglais (B2) / Espagnol (B2)
- Logiciels: Kyriba, Altaix, Ics, Odoo, Prestashop, Excel
- Autres: GitHub, VScode, Insomnia

## INTERÊTS

- Piano
- Photographie
- Jeux de société

Forte d'une solide expérience dans le domaine de la comptabilité, où j'ai perfectionné mes compétences analytiques et mon souci du détail, j'ai décidé de relever le défi de la programmation.

Ma reconversion m'a permis d'acquérir des compétences techniques en JavaScript, HTML, CSS, React.

Je suis désormais ouverte aux opportunités de collaboration et d'apprentissage pour élargir mon champ de compétences.

#### FORMATION

### Formation Développeur Web & Web Mobile

|Ecole O'clock, A distance Août 2023 - Février 2024 Spécialisation React

#### Master 2 Economie et Management

|Toulouse School of Management, Toulouse 2013 - 2014

#### **Master 1 Droit et Gestion**

|TSM, Toulouse | 2012 - 2013

### Licence comptabilité

TSM, Toulouse 2008 - 2012

# EXPÉRIENCES

Adjointe RAF / My American Market, Toulouse Décembre 2018 - Avril 2023
Pilotage de la comptabilité de l'entreprise
Participation à la clôture comptable, Suivi de la trésorerie, Elaboration des Déclarations d'Echange de Biens, des déclarations de TVA (France et autres pays européens), Suivi et facturation des comptes professionnels Amazon

Comptable / Bonnefoy Immobilier, Toulouse Février 2017 - Décembre 2018 Gestion de l'ensemble de la comptabilité gérance, Saisie des factures et émission des règlements fournisseurs, Accueil physique et téléphonique, renseignement des clients

T**résorière** / Citya Immobilier, Toulouse

Janvier 2016 - Octobre 2016

Gestion des flux de trésorerie de 16 sociétés,

Elaboration des prévisions de trésorerie pour la société
mère et ses filiales, Reporting et analyse des écarts